# 租赁负债动态变化

提问人：Ryan_q 时间：2021-08-28 13:33:06
@chenyiwei，陈版主，在实施新租赁准则时，测算底稿将按合同约定每季度末付款金额进行测算，确认使用权资产、租赁负债等，下个资产负债表时，公司实际付款并未严格按照合同约定时点支付，即可能预付、可能延后付款，对于这种情况，需要在每个资产负债表日重新测算调整未确认融资费用么？

回答人：chenyiwei
如果实际付款日距离原先的约定收款日较近，则基于重要性原则可以简化处理，重新测算调整未确认融资费用；如果涉及到对租赁协议中付款条款的修改，以及修改已逾期租金的债务条件等，则需作为债务重组处理。